【裁判字號】    90,交上易,130
【裁判日期】    900213
【裁判案由】    過失傷害
【裁判全文】
臺灣高等法院臺南分院刑事判決                九十年度交上易字第一三號  Ａ
      上  訴  人
      即  被  告  丙  ○  ○
右上訴人因過失傷害案件，不服臺灣臺南地方法院八十八年度交易字第八六號中華民
國八十九年十月三十一日第一審判決（起訴案號：臺灣地方法院檢察署八十七年度偵
字第一三五九二號），提起上訴，本院判決如左：
      主      文
上訴駁回。
      事      實
一、丙○○於民國八十七年九月二十九日晚間十一時二十五分許，騎乘車牌車牌ＮＬ
    Ｒ─０二三號重型機車沿台南市○○路○段由東向西行駛，途經健康路一段與慶
    中街口時，應注意飲酒後吐氣所含酒精成份超過每公升零點二五毫克以上者，不
    得駕車；汽車在市區道路行駛，時速不得超過四十公里；遇閃光黃燈表示「警告
    」，車輛應減速接近，注意安全，小心通過，而依當時客觀條件，又無不能注意
    之情形，竟疏未注意及此，飲酒至酩酊醉意（經測試每公升達零點四六毫克）仍
    駕駛汽車，以時速五、六十公里之速度通過上開交岔路，適甲○○正騎乘車牌Ｐ
    ＲＢ─九四一號重型機車，沿台南市○○路由南向北行駛，亦未注意行駛至交岔
    路口時，支線道車應暫停讓幹線道車先行，貿然由支線道駛出而遭丙○○所騎機
    車撞擊，甲○○因此受有頭部外傷、併右側硬膜下出血及腦挫傷、右側脛腓骨開
    放性骨折，致全身癱瘓，意識不清，已達重大不治之重傷害；丙○○則受有頭部
    骨折、左淚管斷裂、顎骨骨折之傷害（甲○○被訴過失傷害部分，業據丙○○撤
    回告訴，另經原審法院判決不受理確定在案）。
二、案經甲○○之代理人乙○○訴由臺灣臺南地方法院檢察署檢察官偵查起訴。
      理      由
一、訊據上訴人即被告丙○○固坦承有於右揭時地因肇事致被害人甲○○受傷之事實
    ，惟原審審具狀辯稱：伊當時雖有飲酒，但僅飲少量，騎車返家意識仍甚清醒，
    並非飲酒至有酩酊醉意；當時因車少車速僅稍快而已，而道路交通管理處罰條例
    八十六條第一項並無酒醉駕車致人受傷而加重其刑之規定，本件肇事被害人亦有
    過失，且肇事後亦與被害人之代理人和解，原判決量刑過重云云。
二、經查：
（一）被告對於右揭時地因酒醉駕車，超速致撞及被害人甲○○所駕駛之機車肇事之
      事實，迭據其於警訊、偵查中及原審審理時均供承不諱，復有警製道路交通事
      故調查報告表一份、現場照片十八張附於警局卷可稽。而被害人甲○○確因本
      件車禍肇事受傷並傷重全身癱瘓，昏迷意識不清，已達心神喪失，業經裁定禁
      治產人，已屬重傷害等情，業據告訴代理人乙○○迭次於警訊、偵查中、原審
      及本院審理時供述在卷，復為被告所不爭執，並有診斷證明書二件、行政院國
      軍退除役官兵輔導委員會永康榮民醫院八十八年三月三十一日（八八）永醫字
      第九一四號函及臺灣臺南地方法院八十九年度禁字第五十一號民事裁定附卷足
      憑。
（二）按汽車駕駛人飲酒後吐氣所含酒精成份超過每公升零點二五毫克以上者，不得
      駕車；汽車在市區道路行駛，時速不得過四十公里；閃光黃燈表示「警告」，
      車輛應減速接近，注意安全，小心通過。道路交通安全規則第一百十四條第二
      款、第九十三條第一項第一款、道路交通標誌標線號誌設置規則第二百十一條
      第一項第一款分別定有明文。查本件肇事當時雖係夜晚，但天候晴天，而路況
      係柏油路，標線清晰，照明及視線良好，速限四十公里，被告車道為閃光黃燈
      ，被害人車道為閃光紅燈；被害人機車受損為前踏板凹，右前導流板撞痕，前
      叉歪，右前後視鏡歪，被告機車車頭凹損右車身擦損，前叉破斷；被告係酒罪
      駕車，業據其於警訊及偵查中所供認，被告經酒精測試為每公升零點四六毫克
      ，亦有舉發通知單一紙在卷可佐；又被告於警訊及原審審理時均供承當時時速
      五、六十公里，已超過四十公里之速限。被告於原審具狀改稱當時意識清醒，
      並無酩酊醉意，及未超速及酒醉駕車並無加重其刑云云，核與前開所供述不符
      ，揆諸前開各情，以前開之供詞與事實相符，較為可採。又酒醉駕車因而致人
      受傷或死亡，依法應負刑事責任者，加重其刑二分之一，係於八十六年四月二
      十三日修正公布，被告係引用舊法尚有誤會。被告於原審具狀翻異前供，顯係
      事後飾卸之詞，尚無足採。
（三）被告駕駛車輛自應注意上開道路交通安全相關規定，且依當時情形，並無不能
      注意之情事，竟疏未注意，貿然在飲酒後其吐氣所含酒精成分超過每公升○．
      二五毫克以上之情形下，未注意車前狀況及超速駕車，致被害人甲○○受重傷
      ，足見被告顯有過失，復為被告於原審供認有過失。本件於偵查中經送台灣省
      台南區車輛行車事故鑑定委員會鑑定結果，亦認定被告應負部分過失責任，此
      有該會八十八年一月十五日南鑑字第八七一三四七號鑑定意見書附於偵查卷可
      憑。被告之過失行為與被害人之傷害結果間確有相當因果關係，雖被害人甲○
      ○本件肇事亦與有過失，被告並已和解，惟並無影響被告之過失責任。
（四）綜上所述，被告丙○○於具狀前開所辯，顯係事後卸責飾詞，委無足採。本件
      事證已臻明確，被告丙○○之犯行洵堪認定。
三、核上訴人即被告所為，係犯刑法第二百八十四條第一項後段之過失致重傷害罪，
    其酒醉駕車肇事致人受傷，應依道路交通管理處罰條例第八十六條第一項規定，
    加重其刑。原審以被告罪證明確，因以適用刑法第二百八十四條第一項後段、第
    四十一條、道路交通管理處罰條例第八十六條第一項、罰金罰鍰提高標準條例第
    一條前段、第二條等規定，並審酌被告品性及智識程度、過失程度、犯罪所生之
    危害嚴重及犯後態度尚稱良好，願意賠償被害人等一切情狀，量處有期徒刑六月
    ，並諭知如易科罰金以三百元折算一日之標準。本院經核原判決認事用法俱無不
    合，量刑亦稱妥適，被告上訴意旨以原判決量刑過重，而指摘原判決不當，並無
    可取，為無理由，應予駁回。
據上論斷，應依刑事訴訟法第三百六十八條，判決如主文。
本案經檢察官李傳來到庭執行職務。
中    華    民    國      九十      年      二      月      十三        日
                                  臺灣高等法院臺南分院刑事第六庭
                                      審判長法官  楊    明    章
                                            法官  徐    宏    志
                                            法官  顏    基    典
右正本證明與原本無異。
不得上訴。
                                      法院書記官  徐    瑞    清
中    華    民    國      九十      年      二      月     十四         日
附錄法條：
刑法第二百八十四條第一項：因過失傷害人者，處六月以下有期徒刑、拘役或五百元
                          以下罰金，致重傷者，處一年以下有期徒刑、拘役或五
                          百元以下罰金。


司法院資訊處製作；財團法人民間司法改革基金會備份。
